臺灣新竹地方法院刑事判決
110年度簡上字第113號
上  訴  人  臺灣新竹地方檢察署檢察官
被      告  黃宏琳


選任辯護人  許育齊律師
            魏翠亭律師
上列上訴人因被告恐嚇案件，不服本院民國110年9月23日所為之
110年度竹東簡字第107號第一審簡易判決（聲請簡易處刑案號：
110年度偵字第7132號），提起上訴，本院管轄之第二審合議庭
判決如下：  
    主      文
上訴駁回。
    事實及理由
一、本案經本院合議庭審理結果，認第一審以被告黃宏琳所為係
    犯刑法第305條之恐嚇危害安全罪，處有期徒刑3月，如易科
    罰金，以新臺幣（下同）1,000 元折算1 日，其認事用法及
    量刑均無違誤，應予維持，並引用第一審判決書記載之事實
    、證據及理由（如附件）。
二、檢察官上訴意旨略以：本案原審漏未調查被告與告訴人高士
    翔間是否存有債權債務關係，若被告與告訴人間無債權債務
    關係存在，被告所為應論以恐嚇取財罪，而非原審所判決之
    恐嚇危害安全罪，原審就此事項未予調查，認定事實自有違
    誤，自難謂適法等語。
三、檢察官於原審判決後，始以上詞指謫本案被告與告訴人間是
    否有債權債務關係之爭點。惟查，公訴檢察官就此部分，於
    本院行準備程序亦未聲請調查證據（見本院卷第34頁），況
    原偵查檢察官亦係傳訊告訴人及被告後（見偵查卷第32頁至
    第33頁），認被告涉犯刑法第305條之恐嚇危害安全罪，向
    本院聲請簡易判決處刑，是檢察官從未就被告與告訴人間是
    否有債權債務關係乙節為舉證，從而檢察官既未善盡其應依
    刑事訴訟法第161條第1項之舉證責任，即泛指原審未調查上
    開事項，稱被告所為應構成恐嚇取財罪嫌等語，並不足取。
四、綜上所述，原審經審理後，認被告構成刑法第305條之恐嚇
    危害安全罪，並無不合。檢察官所指上情，並不足以動搖原
    判決之認定結果，是檢察官之上訴為無理由，應予駁回。　
據上論斷，應依刑事訴訟法第455條之1第1項、第3項、第368 條
、第373條，判決如主文。
本案經檢察官洪期榮聲請簡易判決處刑及提起上訴，檢察官孫立
婷到庭執行職務。
中　　華　　民　　國　　111 　年　　7 　　月　　28　　日
                  刑事第五庭  審判長  法　官　魏瑞紅
　　　　　　　　　                    法  官  陳麗芬
　　　　　　　　　                    法  官  華澹寧
以上正本證明與原本無異。　　　　　　　　　
不得上訴。
中　　華　　民　　國　　111 　年　　7 　　月　　28　　日
　　　　　　　　　                    書記官  吳羽君
（附件）
臺灣新竹地方法院刑事簡易判決
                                  110年度竹東簡字第107號
聲  請  人  臺灣新竹地方檢察署檢察官
被      告  黃宏琳
上列被告因恐嚇案件，經檢察官聲請以簡易判決處刑（110年度
偵字第7132號），本院判決如下：
    主  文
黃宏琳犯恐嚇危害安全罪，處有期徒刑參月，如易科罰金，以新
臺幣壹仟元折算壹日。 
    事實及理由
一、本件犯罪事實及證據，除犯罪事實欄一、第5行應更正「…以
    此加害生命、身體之事，使高士翔心生畏懼，致生危害於安
    全」外，餘均引用檢察官聲請簡易判決處刑書之記載（如附
    件）。
二、論罪科刑：
（一）核被告黃宏琳所為，係犯刑法第305條之恐嚇危害安全罪
      。
（二）爰審酌被告不思以理性方法解決糾紛，率以加害生命、身
      體之事恐嚇證人高士翔，使證人高士翔心生畏懼，殊值譴
      責，惟念被告犯後坦承犯行，態度尚可，兼衡其犯罪之動
      機、目的、手段、品行、生活狀況（警詢自陳家庭經濟狀
      況為小康）、智識程度為高中畢業等一切情狀，量處如主
      文所示之刑，並諭知易科罰金之折算標準，以資懲儆。
三、依刑事訴訟法第449條第1項前段、第454條第2項，逕以簡易
    判決處刑如主文。
四、如不服本判決，得自收受送達之日起20日內向本院提出上訴
    狀。
本案經檢察官洪期榮聲請以簡易判決處刑。
中　　華　　民　　國　　110 　年　　9 　　月　　23　　日
                  竹東簡易庭  法  官  王子謙
以上正本證明與原本無異。
中　　華　　民　　國　　110 　年　　9 　　月　　23　　日
                              書記官  廖宜君 
附錄本案論罪科刑法條全文：
刑法第305條
以加害生命、身體、自由、名譽、財產之事恐嚇他人，致生危害
於安全者，處二年以下有期徒刑、拘役或九千元以下罰金。
（附件）
臺灣新竹地方檢察署檢察官聲請簡易判決處刑書　
110年度偵字第7132號
　　被　　　告　黃宏琳　
    選任辯護人  魏翠亭  律師
                余嘉勳  律師
                許育齊  律師
上列被告因恐嚇案件，業經偵查終結，認為宜聲請以簡易判決處
刑，茲將犯罪事實及證據並所犯法條分敘如下：
　　犯罪事實
一、黃宏琳與高士翔有債務糾紛，竟基於恐嚇之犯意，於民國（
    下同）110年3月30日零時40分許，在新竹縣○○鄉○○路○段000
    號統一超商騰達門市，恐嚇高士翔稱：「有人在路上了，如
    果不把錢領出來，你會被打或被開槍或怎樣，我沒辦法保證
    」等語，致高士翔心生畏懼。　　　
二、案經高士翔訴請新竹縣政府警察局竹東分局報告偵辦。
 　 證據並所犯法條
一、證據：（一）被告黃宏琳自白（二）告訴人高士翔指訴，（
    三）超商門市監視器翻拍相片。
二、所犯法條：刑法第305條恐嚇罪嫌。
三、依刑事訴訟法第451條第1項聲請逕以簡易判決處刑。
　　此　　致
臺灣新竹地方法院
中　　華　　民　　國　 110　　年　　8 　　月　　19　　日
　　　　　　　　　　　　　　　檢　察　官   洪期榮
本件證明與原本無異
中　　華　　民　　國　 110　　年　　8 　　月　　27　　日
　　　　　　　　　　　　　　　書　記　官   嚴瑜道